---
output:
  pdf_document: default
  word_document: default
  html_document:
    df_print: paged
---
---
title: "Diseño de Experimentos AA"
author: "Jesus Emmanuel Ramos Davila"
date: "2023-03-13"
output:
  bookdown::html_document2: default
---

Para esta seccion usaremos nuestros datos de Ataques al corazon para realizar un Diseño de experimentos.
Esta seccion incluira **ANOVA para diseños factoriales con 2 factores** , en esta seccion se usaran **efectos fijos** los cuales nostros tenemos el control de los niveles (caso contrario a efectos aleatorios).



Paso 1: Carga de datos.

```{r CargaDatos}
library(readr)
heart <- read_csv("heart.csv")
head(heart)
```


Para este diseno de experimentos se estudiara la relacion entre la variable chol (Colesterol total en sangre) y dos variables slp (slope) y  (Tipo de angina de pecho ) cp.

Nuestro interes es saber si a un mayor grado de colesterol en sangre y edad existe un cambio en el tipo de angina de pecho reportada.



Antes de realizar el experimento , debemos de revisar si el diseño es **balanceado**, esto quiere decir si todas las muestras son del mismo tamaño.

```{r Step1}
heart$cp <- as.factor(heart$cp)
heart$slp <- as.factor(heart$slp)
model<-lm(chol ~ cp * slp,data=heart)
replications(model,data=heart)
(isBalanced=!is.list(replications(model, data=heart)))
```

**Observaciones:** En este conjunto de datos los tipos de angina de pecho se encuentran desbalanceados.


## Diseno de experimento ANOVA

Aunque sabemos que nuestro conjunto de datos no es **balanceado**. Revisemos con anova si existe un interaccion entre variable de respuesta e interacciones entre las variables dependientes.

```{r ANOVAUNBALANCED}
heart.aov = aov(chol ~ cp * slp, data = heart)
summary(heart.aov)
```

Resultados: Se observo que no existe relacion entre el tipo de angina de pecho (cp) y slope (slp) con nuestra variable de respuesta chol (Colesterol), esto en previous analisis de seleccion de caracteristicas y regressiones no se observo alguna relacion entre ellas , tambien no se observo alguna interaccion entre las variables **cp y slp** , lo cual aunque se podria asumir que dado slp (slope) es un _estudio de electrocardiograma_ no existe relacion alguna el tipo de angina de pecho con el resultado de slp.




